【裁判字號】    99,審智簡上,6
【裁判日期】    990728
【裁判案由】    違反商標法
【裁判全文】
臺灣士林地方法院刑事判決           99年度審智簡上字第6號
上  訴  人
即  被  告  乙○○
上列上訴人因違反商標法案件，不服本院士林簡易庭中華民國99
年5 月14日99年度士簡字第410 號第一審刑事簡易判決（聲請簡
易判決處刑案號：99年度偵字第4447號），提起上訴，本院管轄
之第二審合議庭判決如下：
    主  文
上訴駁回。
    事實及理由
一、本案經本院審理結果，認第一審判決以被告乙○○所為係犯
    商標法第82條之販賣仿冒商標商品罪，量處有期徒刑2 月，
    如易科罰金，以新臺幣（下同）1 千元折算一日，並就扣案
    仿冒商標之商品均宣告沒收，其認事、用法及量刑均無不當
    ，應予維持，爰引用第一審簡易判決書、檢察官聲請簡易判
    決處刑書（如附件）記載之事實、證據及理由。
二、上訴人即被告乙○○上訴意旨略以：伊不知所陳列販賣者為
    仿冒商標商品，所販售商品僅為廉價之小型吊飾，與告訴人
    註冊取得之商標專用權所指定使用之類別商品並不相同，各
    該吊飾上圖案更僅有米粒般大小，被告實無從自進貨之數百
    種吊飾中發覺有仿冒商標圖樣存在，自無犯罪之故意，且伊
    是自民國99年1 月始進貨販賣60個吊飾，原審遽以論罪科刑
    ，認事用法容有違誤，且被告父母身體狀況均不佳，弟弟長
    年臥病，家計困頓，請求為無罪諭知云云。
三、經查，上訴人即被告乙○○於警詢、檢察官偵查中均坦承於
    聲請簡易判決處刑書所載時、地輸入及販賣扣案之吊飾，且
    於本院審理中亦不否認有販賣仿冒商標之吊飾商品犯行，而
    所扣案物品上悉有如聲請簡易判決處刑書附件所示告訴人甲
    ○○○○○○○○○公司享有商標權之圖樣，此經比對卷附
    經濟部智慧財產局商標資料檢索服務資料及扣案商品照片即
    明，又扣案之商品材質、製工粗糙，產品材質、配件與原廠
    不同，價格與原廠相差懸殊，產品來源不明，非來自原廠，
    亦經甲○○○○○○○○○公司在臺授權代表丙○○鑑定在
    案，有鑑定證明書一份附卷為憑。雖被告否認知悉其所販賣
    之吊飾係仿冒商標之商品，然查該商標名稱圖樣乃國際著名
    商標，在飾品市場上備受女性消費者喜愛，於一般之報紙雜
    誌或電視廣告中亦經常可見，被告既經營攤位販售飾品，其
    判斷能力猶高於一般大眾，對於如附表所示商標圖樣為他人
    註冊商標顯難諉為不知，又扣案之吊飾雖非前揭商標圖樣指
    定使用之商品，惟其外觀及用途均與甲○○○○○○○○○
    公司經登記之珠寶、戒子、鑰匙圈、扣子、耳環、袖扣、手
    鐲、珠寶錶鍊、附於錶帶或錶鏈之珠寶小飾品、胸針、項鍊
    、領帶別針、飾針、獎牌、鐘錶或計時儀器及器具、錶、錶
    殼、鬧鐘、貴金屬及其合金製或鍍有貴金屬之珠寶盒等商品
    相類似，應屬類似商品，被告販賣仿冒商標圖樣之吊飾，已
    足以使不特定人誤認該商標專用權人亦有製造販賣各該吊飾
    ，而有致相關消費者混淆誤認之虞甚明。綜上所述，被告辯
    稱其不知扣案吊飾為仿冒商標商品及自99年1 月間始開始進
    貨販賣仿冒商品云云，實為卸責之詞，不足採信。
四、本件原審法院援引刑事訴訟法第449 條第1 項前段、第3 項
    、第454 條第2 項、第450 條第1 項，商標法第82條、第83
    條、刑法第11條、第41條第1 項前段之規定，量處有期徒刑
    2 月，並諭知如易科罰金以1 千元折算1 日，並就扣案如仿
    冒商標之商品均宣告沒收，其認事用法並無違誤，量刑亦屬
    妥適。是被告仍以上述意旨提起上訴，並無理由，應予駁回
    。
據上論斷，應依刑事訴訟法第455 條之1 第1 項、第3 項、第36
8 條、第373 條，判決如主文。
本案經檢察官曾勁元到庭執行職務。
中    華    民    國    99    年    7     月    28    日
                    刑事第一庭審判長法  官  雷雯華
                                    法  官  吳祚丞
                                    法  官  王沛雷
以上正本證明與原本無異。
本件不得上訴。
                                    書記官  陳麗津
中    華    民    國    99    年    7     月    28    日
附錄本案論罪科刑法條：
商標法第82條
明知為前條商品而販賣、意圖販賣而陳列、輸出或輸入者，處1
年以下有期徒刑、拘役或科或併科新臺幣5 萬元以下罰金。

司法院資訊處製作；財團法人民間司法改革基金會備份。
